【裁判字號】    98,審訴,4629
【裁判日期】    981201
【裁判案由】    毒品危害防制條例
【裁判全文】
臺灣高雄地方法院刑事判決            98年度審訴字第4629號
公  訴  人  臺灣高雄地方法院檢察署檢察官
被      告  乙○○
                    （另案
上列被告因毒品危害防制條例案件，經檢察官提起公訴（98年度
毒偵字第5518、5662號），本院判決如下：
    主  文
本件乙○○被訴於民國98年8 月16日為警採尿時點往前回溯24小
時內之某時（不含公權力拘束時間）施用第一級毒品海洛因部分
，公訴不受理。
    理  由
一、公訴意旨略以：如附件一起訴書所載。
二、按已經提起公訴之案件，在同一法院重行起訴者，應諭知不
    受理之判決，並得不經言詞辯論為之，刑事訴訟法第303 條
    第2 款、第307 條分別定有明文。
三、查本件被告乙○○涉嫌於民國98年8 月16日為警採尿時點往
    前回溯24小時內之某時（不含公權力拘束時間）施用海洛因
    犯行部分，經臺灣高雄地方法院檢察署98年度毒偵字第5662
    號提起公訴，於98年11月20日繫屬本院。而被告所涉上開犯
    行，業經臺灣高雄地方法院檢察署以98年度毒偵字第5840號
    提起公訴（見附件二），於98年11月16日繫屬本院，由本院
    本股以98年度審訴字第4551號案件審理中。兩者屬於同一案
    件，乃因警方重複移送所致，此見卷附之警詢筆錄內容、扣
    押物品清單均屬相同可知，揆諸前揭說明，本件上開施用第
    一級毒品海洛因部分自屬重複起訴，爰不經言詞辯論，逕為
    公訴不受理之判決。
四、本件被告涉嫌於98年8 月22日下午3 時40分許為警採尿時點
    往前回溯24小時內之某時（不含公權力拘束時間），施用第
    一級毒品海洛因犯行部分（即98年度毒偵字第5518號部分）
    ，由本院另行審理終結，附此敘明。
據上論斷，應依刑事訴訟法第303 條第2 款、第307 條，判決如
主文。
中    華    民    國    98    年    12    月    1     日
                  刑事第十庭  審判長 法   官  孫啟強
                                     法   官  高增泓
                                     法   官  顏銀秋
以上正本證明與原本無異。
如不服本判決應於收受送達後10日內向本院提出上訴書狀，並應
敘述具體理由；如未敘述上訴理由者，應於上訴期間屆滿後20日
內向本院補提理由書（均須按他造當事人之人數附繕本）「切勿
逕送上級法院」。
中    華    民    國    98    年    12    月    1     日
                                      書記官  林豐富
附件一：98年度毒偵字第5518、5662號起訴書：
臺灣高雄地方法院檢察署檢察官起訴書
                                    98年度毒偵字第5662號
                                    98年度毒偵字第5518號
    被      告  乙○○  男  32歲（民國○○年○月○○日生）
                        住高雄縣鳳山市○○路41號
                        國民身分證統一編號：Ｚ000000000號
上列被告因違反毒品危害防制條例案件，業經偵查終結，認應提
起公訴，茲將犯罪事實及證據並所犯法條分敘如下：
        犯罪事實
一、乙○○於民國87年間因施用毒品案件，經臺灣高雄地方法院
    裁定送觀察、勒戒後，認無繼續施用毒品之傾向，經本署檢
    察官以87年度偵字第20462號不起訴處分確定；復於91年間
    因施用第1、2級毒品案件，經本署檢察官提起公訴並聲請強
    制戒治，經同院裁定令乙○○入戒治處所強制戒治，並判處
    應執行有期徒刑1年2月確定，嗣因同院裁定停止戒治，於91
    年10月24日停止戒治接續徒刑之執行，於92年5月23日強制
    戒治執行完畢；又於95、96年間，因施用毒品及竊盜案件，
    經同院分別判處有期徒刑10月、6月、2月確定，嗣經減刑並
    定應執行刑為有期徒刑8月，再於96年間因竊盜案件，經同
    院分別判處有期徒刑8月、8月確定，嗣經減刑並定應執行有
    期徒刑7月，上開數罪接續執行，甫於97年9月4日縮短刑期
    執行完畢出監。詎仍不知悔悛且未戒斷毒癮，復基於施用第
    一級毒品海洛因之犯意，分於下列時、地施用毒品：
  (一)於98年8月16日為警採尿時點往前回溯24小時內之某時（不
    含公權力拘束時間），在某不詳地點，以將海洛因摻水稀釋
    盛裝在注射針筒內，再注入手臂靜脈血管之方式，施用第一
    級毒品海洛因1次。嗣警於98年8月15日下午11時20分許，經
    徵得乙○○自願性同意後，至乙○○自宅進行搜索，而扣得
    殘渣袋1只及注射針筒1支，經警徵得其同意採尿送驗，結果
    呈可待因及嗎啡陽性反應，始悉上情。
  (二)於98年8月22日下午3時40分許為警採尿時點往前回溯24小時
    內之某時（不含公權力拘束時間），在某不詳地點，以將海
    洛因摻水稀釋盛裝在注射針筒內，再注入手臂靜脈血管之方
    式，施用第一級毒品海洛因1次。嗣乙○○於98年8月22日下
    午3時許，在高雄縣鳳山市○○路109號前，因形跡可疑為警
    盤查，當場扣得第一級毒品海洛因1包（淨重0.4公克）及注
    射針筒2支，經警徵得其同意採尿送驗，結果呈可待因及嗎
    啡陽性反應，始悉上情。
三、案經高雄縣政府警察局移送暨高雄縣政府警察局仁武分局報
    告偵辦。
        證據並所犯法條
一、證據清單與待證事實
 (一)犯罪事實一、(一)部分
 ┌──┬───────────┬───────────┐
 │編號│證據方法              │待證事實              │
 ├──┼───────────┼───────────┤
 │ 一 │被告乙○○於警詢及偵查│(一)被告坦承有注射之事實│
 │    │中之供述              │  ，然辯稱係注射安眠藥│
 │    │                      │  云云。              │
 │    │                      │(二)送驗尿液確實為被告親│
 │    │                      │  自排放之事實。      │
 ├──┼───────────┼───────────┤
 │ 二 │高雄縣政府警察局刑警大│被告之尿液經送驗結果，│
 │    │隊偵辦毒品案件嫌疑人尿│呈可待因、嗎啡陽性反應│
 │    │液採集編號對照表、台灣│，足認其有施用第一級毒│
 │    │檢驗科技股份有限公司濫│品海洛因之事實。      │
 │    │用藥用藥物實驗室（高雄│                      │
 │    │）出具之濫用藥物尿液檢│                      │
 │    │驗報告各1紙           │                      │
 ├──┼───────────┼───────────┤
 │ 三 │高雄縣政府警察局搜索扣│警方經被告同意盤查後，│
 │    │押筆錄、扣押物品目錄表│，於被告自宅內查獲並扣│
 │    │、照片6幀             │得殘渣袋1個及注射針筒 │
 │    │                      │1支之事實。           │
 ├──┼───────────┼───────────┤
 │ 四 │本署刑案資料查註紀錄表│被告係強制戒治執行完畢│
 │    │、全國施用毒品案件紀錄│後，5年內再犯施用毒品 │
 │    │表、受觀察勒戒人毒品及│罪之事實。            │
 │    │前科紀錄簡列表、矯正簡│                      │
 │    │表各1份               │                      │
 └──┴───────────┴───────────┘
  (二)犯罪事實一、(二)部分
 ┌──┬───────────┬───────────┐
 │編號│證據方法              │待證事實              │
 ├──┼───────────┼───────────┤
 │ 一 │被告乙○○於警詢及偵查│(一)被告施用第一級毒品海│
 │    │中之供述              │  洛因之事實。        │
 │    │                      │(二)送驗尿液確實為被告親│
 │    │                      │  自排放之事實。      │
 ├──┼───────────┼───────────┤
 │ 二 │高雄縣政府警察局仁武分│被告之尿液經送驗結果，│
 │    │局仁美所偵辦毒品案件尿│呈可待因、嗎啡陽性反應│
 │    │液採證代碼對照表、台灣│，足認其有施用第一級毒│
 │    │檢驗科技股份有限公司濫│品海洛因之事實。      │
 │    │用藥用藥物實驗室（高雄│                      │
 │    │）出具之濫用藥物尿液檢│                      │
 │    │驗報告各1紙           │                      │
 ├──┼───────────┼───────────┤
 │ 三 │高雄縣政府警察局扣押筆│警方於被告身上查獲並扣│
 │    │錄、扣押物品目錄表、本│得第一級毒品海洛因1包 │
 │    │署扣押物品清單各1份、 │及注射針筒2支之事實。 │
 │    │照片4幀               │                      │
 ├──┼───────────┼───────────┤
 │ 四 │高雄市立凱旋醫院濫用藥│扣案之白色粉末1包，含 │
 │    │物檢驗鑑定書1紙       │第一級毒品海洛因之成分│
 │    │                      │。                    │
 │    │                      │                      │
 ├──┼───────────┼───────────┤
 │ 五 │本署刑案資料查註紀錄表│被告係強制戒治執行完畢│
 │    │、全國施用毒品案件紀錄│後，5年內再犯施用毒品 │
 │    │表、受觀察勒戒人毒品及│罪。                  │
 │    │前科紀錄簡列表、矯正簡│                      │
 │    │表各1份               │                      │
 └──┴───────────┴───────────┘
二、被告乙○○所為本件施用第一級毒品海洛因之犯行，距其於
    於92年5月23日強制戒治執行完畢固已逾5年，惟被告於前揭
    強制戒治執行完畢後5年內，已再犯施用毒品之罪行，竟又
    犯本件施用毒品之犯行，顯見被告未因戒毒處遇治療而收斷
    絕毒癮之效，揆諸最高法院97年第5次刑事庭會議決議意旨
    ，被告上開犯行應予追訴處罰，合先敘明。
三、核被告所為，係犯毒品危害防制條例第10條第1項施用第一
    級毒品海洛因之罪名。被告施用第一級毒品前後持有第一級
    毒品之低度行為，應為其施用第一級毒品之高度行為所吸收
    ，不另論罪。被告所犯上開二罪間，犯意各別，罪名互異，
    請分論併罰。又被告前受有期徒刑執行完畢後，5年內故意
    再犯本件有期徒刑以上之罪，為累犯，請依刑法第47條第1
    項之規定加重其刑。另扣案之毒品，請依毒品危害防制條例
    第18條第1項前段之規定宣告沒收銷燬之；扣案之殘渣袋及
    注射針筒3支，為被告施用毒品所用之物，請依刑法第38條
    第1項第2款規定宣告沒收。
四、依毒品危害防制條例第23條第2項、刑事訴訟法第251條第1
    項提起公訴。
    此  致
臺灣高雄地方法院
中    華    民    國    98    年    10    月    26    日
                              檢  察  官   甲○○
                                           丙○○
上正本證明與原本無異
中    華    民    國    98    年    11    月    5     日
                              書  記  官   蔡淑雅
附件二：98年度毒偵字第5840號起訴書：
臺灣高雄地方法院檢察署檢察官起訴書
                                    98年度毒偵字第5840號
    被    告    乙○○  男  32歲（民國○○年○月○○日生）
                        住高雄縣鳳山市○○路41號
                        國民身分證統一編號：Ｚ000000000號
上列被告因違反毒品危害防制條例案件，業經偵查終結，認應提
起公訴，茲將犯罪事實及證據並所犯法條分敘如下：
        犯罪事實
一、乙○○於民國91年間，因施用毒品案件，經本署檢察官提起
    公訴並聲請強制戒治，案經法院判處有期徒刑6 月、10月，
    定應執行有期徒刑1年2月確定；而強制戒治部分，則經法院
    裁定命入戒治處所施以強制戒治後，於91年10月24日出戒治
    所執行有期徒刑。又其於92年間，因搶奪等案件，經法院判
    處有期徒刑3年、8月，定應執行有期徒刑3年6月確定；再於
    95年間，因竊盜案件，經法院判處有期徒刑2 月確定；復於
    96年間，因施用毒品案件，經法院判處有期徒刑10月確定；
    另於96年間，因竊盜案件，經法院判處有期徒刑4月、4月，
    定應執行有期徒刑7 月確定；更於96年間，因竊盜案件，經
    法院判處有期徒刑6 月確定，經接續執行後，於97年9月3日
    縮短刑期執行完畢。詎仍不知悔改，猶未戒除毒癮，基於施
    用第一級毒品海洛因之犯意，於98年8 月15日22時50分許，
    在其位於高雄縣鳳山市○○路41號之住處，正以針筒注射方
    式，施用第一級毒品海洛因之際，適為警經其母許王春桂同
    意搜索當場查獲，並扣得注射針筒1支、殘渣袋1只，且經警
    帶至警局經其同意採尿送驗後，檢驗結果呈海洛因代謝後之
    嗎啡及可待因陽性反應。
二、案經高雄縣政府警察局移送偵辦。
        證據並所犯法條
一、證據方法及待證事項：
 ┌──┬───────────┬────────────┐
 │編號│    證  據  方  法    │    待  證  事  項      │
 ├──┼───────────┼────────────┤
 │ 1  │被告乙○○於警詢時及偵│被告自白於上揭時、地施用│
 │    │查中之供述            │第一級毒品海洛因之事實  │
 ├──┼───────────┼────────────┤
 │ 2  │毒品案件嫌疑人尿液採集│被告為警查獲當日所採集之│
 │    │編號對照表、台灣檢驗科│尿液經檢驗結果，確呈嗎啡│
 │    │技股份有限公司濫用藥物│及可待因陽性反應之事實  │
 │    │尿液檢驗報告各1紙     │                        │
 ├──┼───────────┼────────────┤
 │ 3  │搜索扣押筆錄、扣押物品│被告以扣案之注射針筒施用│
 │    │目錄表各1份、照片6幀  │第一級毒品海洛因之事實  │
 ├──┼───────────┼────────────┤
 │ 4  │本署刑案資料查註紀錄表│被告施用毒品之前科情形，│
 │    │、全國施用毒品案件紀錄│及其為累犯之事實        │
 │    │表、法務部刑案人犯在監│                        │
 │    │所最新資料報表各1份   │                        │
 └──┴───────────┴────────────┘
二、核被告所為，係犯毒品危害防制條例第10條第1 項施用第一
    級毒品罪嫌。又其有如犯罪事實欄所述刑罰之執行，有本署
    刑案資料查註紀錄表、法務部刑案人犯在監所最新資料報表
    各1份附卷可稽，其於有期徒刑執行完畢後，5年內故意再犯
    本件有期徒刑以上之罪，為累犯，請依刑法第47條第1 項加
    重其刑。至扣案之注射針筒1支、殘渣袋1只，雖非專供施用
    毒品之器具，然為供犯罪所用之物，且為被告所有，業經其
    供承在卷，亦請依刑法第38條第1項第2款、第3 項前段宣告
    沒收之。
三、依刑事訴訟法第251條第1項提起公訴。
    此  致
臺灣高雄地方法院
中    華    民    國     98   年    10    月    28    日
                              檢  察  官  楊  慶  瑞
上正本證明與原本無異
中    華    民    國     98   年    11    月    4     日
                              書  記  官  徐  偉  棠
參考法條：
毒品危害防制條例第10條
施用第一級毒品者，處六月以上五年以下有期徒刑。
施用第二級毒品者，處三年以下有期徒刑。


司法院資訊處製作；財團法人民間司法改革基金會備份。
